臺灣高等法院高雄分院刑事附帶民事訴訟判決
                                   100年度附民上字第38號
上  訴  人    李永勝
被 上訴 人    廖英秀
上列當事人間因詐欺請求損害賠償案件，上訴人不服台灣高雄地
方法院附帶民事訴訟判決（100 年度附民字第319 號），提起上
訴，本院判決如下：
    主  文
上訴駁回。
    事實及理由
一、上訴人即李永勝上訴主張其並未詐欺被上訴人，爰聲明廢棄
    原判決。被上訴人在第一審之訴駁回；被上訴人則以上訴人
    確有詐欺行為致伊受損新台幣（下同）100 萬元等語，資為
    抗辯，並求為駁回上訴。
二、被上訴人於原審起訴主張：被上訴人李永勝與楊立志、何瑞
    （以上二人未上訴已確定），與真實姓名年籍不詳之人共組
    詐騙集團，推由該集團所屬成員於民國97年9 月11日晚上某
    時撥打電話給伊，謊稱係東森購物台人員，因伊分期付款設
    定有誤，戶頭已被凍結，需依照指示設定，伊因而陷於錯誤
    ，於翌日至安泰商業銀行信義分行領出伊100 萬元，當日中
    午12時20分至彰化銀行信義分行櫃臺將上開款項匯至被告何
    瑞彰化銀行嘉義分行00000000000000000 號，嗣伊察覺有異
    ，始悉受騙，報警循線查知上情，惟匯入之款，已遭全數提
    領，伊受有100 萬元損害，係因上訴人李永勝與楊立志、何
    瑞故意詐騙之行為所致，依法應負連帶損害賠償責任。爰提
    起本件，聲明判決：上訴人與楊立志、何瑞應連帶給付被
    上訴人100 萬元及自附民起訴狀繕本送達之翌日起至清償日
    止，按週年利率百分之五計算之利息。願供擔保，請准宣
    告假執行。
三、按附帶民事訴訟之判決，應以刑事訴訟判決所認定之事實為
    據，刑事訴訟法第500 條前段定有明文。查上訴人加入詐騙
    集團，該詐騙集團成員於97年9 月11日晚上某時撥打電話給
    被上訴人，謊稱係東森購物台人員，因被上訴人分期付款設
    定有誤，戶頭已被凍結，需依照指示設定，被上訴人因而陷
    於錯誤，於翌日至安泰商業銀行信義分行領出100 萬元，當
    日中午12時20分至彰化銀行信義分行櫃臺將上開款項匯至何
    瑞彰化銀行嘉義分行00000000000000000 號，嗣被上訴人察
    覺有異，始悉受騙，報警循線查知上情，惟匯入之款，已遭
    全數提領，被上訴人受有100 萬元損害之事實，業經原審以
    98年度訴字第920 、921 號刑事判決認定屬實，並判決被告
    罪刑，案經上訴人不服上訴後亦經本院以100 年度上訴字第
    1305、1306號案判決駁回上訴確定，自堪信為真實。次按因
    故意或過失，不法侵害他人之權利者，負損害賠償責任，民
    法第184 條第1 項前段規定明確。上訴人參與之詐騙集團詐
    騙被上訴人1 百萬元，被上訴人既受有上開不法詐騙侵害，
    且被騙金額為1 百萬元，是被上訴人依前揭規定，請求上訴
    人賠償損害1 百萬元及自附民起訴狀繕本送達（即98年5 月
    26日，見98年度審附民字第106 號卷第4 頁）之翌日即98年
    5 月27日起至清償日止，按週年利率百分之五計算之利息，
    自屬有據。
四、綜上，被上訴人本於民法第184 條第1 項前段侵權行為法律
    關係，請求上訴人賠償1 百萬元及自98年5 月27日起至清償
    日止，按週年利率百分之五計算之利息，洵屬正當，原審乃
    如數依其請求給付之金額，於法自無不合，上訴意旨指摘原
    判決不當求予廢棄為無理由，應予駁回。
據上論結，本件上訴為無理由，應依刑事訴訟法第490 條前項、
第368 條，判決如主文。
中    華    民    國  100     年    11    月    15    日
                    刑事第八庭  審判長法  官  李炫德
                                      法  官  郭玫利
                                      法  官  張盛喜
以上正本證明與原本無異。
不得上訴。
中    華    民    國  100     年    11    月    15    日
                                      書記官  齊椿華